臺灣臺東地方法院刑事判決　　　　　　　100 年度易字第12號
公　訴　人　臺灣臺東地方法院檢察署檢察官
被　　　告　潘雪娥
上列被告因竊盜案件，經檢察官提起公訴（99年度偵字第2196號）
，被告於準備程序中均為有罪之陳述，本院裁定由受命法官獨任
以簡式審判程序進行審理，判決如下：
    主  文
潘雪娥犯竊盜罪，累犯，處有期徒刑參月，如易科罰金，以新臺
幣壹仟元折算壹日；又犯竊盜未遂罪，累犯，處有期徒刑貳月，
如易科罰金，以新臺幣壹仟元折算壹日；又犯竊盜罪，累犯，處
有期徒刑參月，如易科罰金，以新臺幣壹仟元折算壹日。應執行
有期徒刑陸月，如易科罰金，以新臺幣壹仟元折算壹日。
    犯罪事實
一、潘雪娥前因肇事逃逸、竊盜、過失傷害、侵占、詐欺、竊盜
    等案件，分別經本院以95年度交訴字第9 號、95年度易字第
    307 號判決各判處有期徒刑8 月、3 月、3 月、4 月、3 月
    、6 月，嗣經減刑並定執行刑為有期徒刑1 年確定，並於民
    國97年2 月7 日縮刑期滿執行完畢。
二、詎其仍不知悔改，分別為下列行為：
（一）於99年9 月12日下午3 時許，行經臺東縣太麻里鄉○○里
      街182 之5 號前時，見劉若蘭所使用、停放在上開處所前
      之車牌號碼PSK-489 號重型機車上之鑰匙未及取下，竟為
      供代步之用，即意圖為自己不法之所有，未經劉若蘭之同
      意，徒手轉動上開鑰匙發動引擎後，駕離現場，而竊取得
      手。
（二）於99年9 月13日下午2 時許，騎乘上開竊得之機車，行經
      臺東縣臺東市○○街67號李金圜住處前時，見該處大門未
      鎖，即開啟大門進入（所涉無故侵入住宅罪嫌未據告訴）
      並搜尋、翻找財物，嗣因李金圜之鄰居黃信村察覺後緊急
      通知李金圜，李金圜旋即返家質問潘雪娥並報警處理，潘
      雪娥則趁隙徒步逃離現場，而未竊取得逞（潘雪娥原騎乘
      之機車，因遭黃信村拔走鑰匙，而棄置在現場）。
（三）於99年9 月13日下午3 時許，行經臺東縣臺東市○○路○
      段177 巷98號前時，見黃金河所有、停放在上開處所前之
      車牌號碼K67-187 號重型機車上之鑰匙未及取下，竟為供
      代步之用，即意圖為自己不法之所有，未經黃金河之同意
      ，徒手轉動上開鑰匙發動引擎後，駕離現場，而竊取得手
      。嗣因汽油用罄，潘雪娥即將該車棄置在同縣市○○路88
      號新園國小停車場。
二、案經臺東縣警察局臺東分局報告臺灣臺東地方法院檢察署檢
    察官偵查起訴。
    理  由
壹、程序事項
    本件被告潘雪娥所犯者均非死刑、無期徒刑、最輕本刑為3
    年以上有期徒刑之罪或高等法院管轄第一審案件，其於準備
    程序進行中，就被訴事實均為有罪之陳述，經法官告知其簡
    式審判程序之旨，並聽取公訴人、被告之意見後，本院爰依
    刑事訴訟法第273 條之1 第1 項之規定，裁定由受命法官獨
    任以簡式審判程序進行審理。
貳、實體事項
一、上開犯罪事實業據被告潘雪娥坦承不諱，核與證人劉若蘭、
    李金圜、李昆諭（李金圜之子）、黃金山（黃金河之兄）證
    述之情節相符，復有刑案現場測繪圖、贓物認領保管單各2
    份、照片14張等在卷可佐，足認被告之自白與事實相符，應
    可採信。本案事證明確，被告犯行堪可認定，應依法論科。
二、論罪科刑
（一）按刑法上關於財產上犯罪所定之「不法所有之意圖」，係
      指欠缺適法權源，仍圖將財物移入自己實力支配管領下，
      得為使用、收益或處分之情形而言；次按竊盜行為之著手
      ，係以已否開始財物之搜尋為要件，最高法院83年度台上
      字第5437號、85年度台非字第116 號判決意旨可供參照。
      查被告就犯罪事實二（一）、（三）部分，均已將被竊機
      車置於自己實力支配下，就犯罪事實二（二）部分，雖未
      取得任何物品，然已開始財物之搜尋。是核被告就犯罪事
      實二（一）、（三）所為，均係犯刑法第320 條第1 項之
      竊盜罪；就犯罪事實二（二）所為，則係犯刑法第320 條
      第3 項之竊盜未遂罪。
（二）被告前有如犯罪事實欄所載之論罪科刑執行情形，此有臺
      灣高等法院被告前案紀錄表1 份附卷可考，其於有期徒刑
      執行完畢後，5 年以內故意再犯本案有期徒刑以上之罪，
      均為累犯，應均依刑法第47條第1 項之規定加重其刑。
（三）被告就犯罪事實二（二）部分，為未遂犯，爰依刑法第25
      條第2 項之規定，按既遂犯之刑減輕之；就此部分因有刑
      之加重及減輕，爰依刑法第71條第1 項之規定，先加後減
      之。
（四）爰審酌被告前有多次犯罪紀錄（臺灣高等法院被告前案紀
      錄表1 份附卷可稽），素行不佳，又正值青壯之年，竟不
      思自食其力，一旦有機可趁，則以竊取他人財物之方式，
      滿足自己所需，法治觀念顯有偏差；兼衡其智識程度、家
      庭、經濟及職業狀況、犯罪方法尚稱平和、竊得財物之價
      值、與被害人均無特別關係、被害人劉若蘭、黃金河均已
      取回被竊機車、迄未與所有被害人達成和解、犯後尚能坦
      承犯行之態度等一切情狀，量處如主文所示之刑，併諭知
      易科罰金之折算標準，復定其應執行之刑。
據上論斷，依刑事訴訟法第第273 條之1 、299 條第1 項前段，
刑法第320 條第1 項、第3 項、第25條、第47條第1 項、第41條
第1 項前段、第51條第5 款，刑法施行法第1 條之1 ，判決如主
文。
本案經檢察官蘇到庭執行職務。
中    華    民    國    100    年    1    月    26    日
                  刑事第三庭   法  官  李俊彬
以上正本證明與原本無異。
如不服本判決應於收受送達後10日內向本院提出上訴書狀，並應
敘述具體理由；其未敘述上訴理由者，應於上訴期間屆滿後20日
內向本院補提理由書（均須按他造當事人之人數附繕本）。「切
勿逕送上級法院」。告訴人或被害人對於本判決如有不服，請書
具不服之理由狀，請求檢察官上訴者，其上訴期間之計算係以檢
察官收受判決正本之日期為準。
                               書記官  吳明學
中    華    民    國   100    年    1     月    26    日
附錄本案論罪科刑法條
刑法第320 條
意圖為自己或第三人不法之所有，而竊取他人之動產者，為竊盜
罪，處 5 年以下有期徒刑、拘役或 5 百元以下罰金。
意圖為自己或第三人不法之利益，而竊佔他人之不動產者，依前
項之規定處斷。
前二項之未遂犯罰之。